# 长期待摊费用-装修费，提前撤出的会计处理？

提问人：天堂惆怅客 时间：2016-01-11 15:51:17
请假陈版！公司租赁的办公室装修款计入长期待摊费用按照租赁期 5 年摊销，租金按年付，已租用 2 年。但现在要重新搬办公场所，装修费还剩下 3 年的摊销金额，财务上要怎么处理？谢谢！

回答人：chenyiwei
提前搬出的原因？是否可能就这部分装修获得出租方或其他方面的补偿？ 如果提前搬出的原因是管理层的主动行为（如业务发展需要等），则建议将搬迁时的长期待摊费用账面价值扣除可获得的补偿款后的差额计入当期管理费用；如果是由于企业不可控制的原因而被迫搬离，则将损失净额计入营业外支出。

提问人：zengfengxia 时间：2016-01-13 16:47:39
请教一个类似的案例，某企业因节能环保存在问题，政府要求企业年内搬走，无补偿，相关设备无法异地使用，按固定资产准则，相关设备应当重新考虑残值和剩余年限摊销，而不是计提减值准备。 但计提的折旧若全部计入生产成本，会高估存货成本，若全部计入营业外支出，则存货成本低估，应当如何将正常折旧费用和非正常折旧费用进行区分？

回答人：chenyiwei
假设不发生该事项情况下正常的年折旧额为正常折旧费，计入生产成本；超出部分计入营业外支出。

提问人：楠小白 时间：2016-04-16 13:55:18
请教一个问题，一次付了半年的房租，还需要入长期待摊费用吗

回答人：chenyiwei
列预付帐款或其他流动资产即可。

提问人：1181859886 时间：2018-03-21 20:04:44
公司租赁的办公室装修款 50 万款，计入长期待摊费用按照租赁期 5 年摊销，按摊销，已租用 2 年。如果公司在今年 1 月份作出决定，由于经营不善，计划在下一年 8 月份就把公司注销关闭，而且收不到任何补偿。 那么剩下装修费 30 万是否应该是自作出决定之日起，至计划关闭撤场的时间内计摊销，即原本 30 万还能够摊销 3 年的，变成只能摊销 20 个月，那么是不是按照 30 万/20个月，重新摊销？

回答人：chenyiwei
是，可以这样理解。